最  高  行  政  法  院  裁  定
                                     100年度裁字第2425號
上  訴  人  林鴻基
訴訟代理人  林昇平
            李佳華
被 上訴 人  財政部臺北市國稅局
代  表  人  陳金鑑
上列當事人間綜合所得稅事件，上訴人對於中華民國100年7月8
日臺北高等行政法院99年度再字第156號判決，提起上訴，本院
裁定如下：
    主  文
上訴駁回。
上訴審訴訟費用由上訴人負擔。
    理  由
一、按對於高等行政法院判決之上訴，非以其違背法令為理由，
    不得為之，行政訴訟法第242條定有明文。依同法第243條第
    1項規定，判決不適用法規或適用不當者，為違背法令；而
    判決有同條第2項所列各款情形之一者，為當然違背法令。
    是當事人對於高等行政法院判決上訴，如依行政訴訟法第24
    3條第1項規定，以高等行政法院判決有不適用法規或適用不
    當為理由時，其上訴狀或理由書應有具體之指摘，並揭示該
    法規之條項或其內容；若係成文法以外之法則，應揭示該法
    則之旨趣；倘為司法院解釋或本院之判例，則應揭示該判解
    之字號或其內容。如以行政訴訟法第243條第2項所列各款情
    形為理由時，其上訴狀或理由書，應揭示合於該條項各款之
    事實。上訴狀或理由書如未依此項方法表明，或其所表明者
    與上開法條規定不合時，即難認為已對高等行政法院判決之
    違背法令有具體之指摘，其上訴自難認為合法。
二、本件上訴人對於臺北高等行政法院99年度再字第156號判決
    （下稱再審判決）提起上訴，主張：按系爭補償收入新臺幣
    31,500,000元，應減除必要費用，量化為其他所得，再確認
    為平均地權條例第77條之來源其他所得為「變動所得」，按
    所得稅法第14條第3項規定半數所得免稅，半數所得課稅。
    換言之，所得稅之量化，依所得稅法第14條第1項10類所得
    ，以形成「所得」，再確認為「變動所得」，再量化「課稅
    所得」，以確定課稅所得之原因事實。由上可推知「所得稅
    量化步驟」為真實，無庸舉證。被上訴人認「變動所得」半
    數免稅即成本及必要費用之扣除，實與「所得稅量化步驟」
    相違背。再審判決以上訴人未敘明「所得稅量化步驟」之文
    書證據究為公文書或私文書，「有無證據力」作指摘，判決
    本件並無合於行政訴訟法第273條第1項第14款之「證物」，
    違背證據法則，而有行政訴訟法第243條第1項之適用法規不
    當及同條第2項第6款之判決理由矛盾之當然違背法令。又本
    院99年度裁字第2752號裁定，認上訴人已提供現場照片及法
    院履勘筆錄未經原審法院審查，再審判決不查遽以駁回，顯
    有適用行政訴訟法第243條第1項法規、證據法則不當之違背
    法令云云。惟核其上訴理由，係就原審取捨證據、認定事實
    之職權行使、原審所為論斷，指摘其為不當，而非具體表明
    合於不適用法規、適用法規不當、或行政訴訟法第243條第2
    項所列各款之情形，難認對該判決之如何違背法令已有具體
    之指摘。依首開規定及說明，應認其上訴為不合法。
三、據上論結，本件上訴為不合法。依行政訴訟法第249條第1項
    前段、第104條、民事訴訟法第95條、第78條，裁定如主文
    。
中    華    民    國    100   年    10    月    6     日
                    最高行政法院第三庭
                        審判長法官  吳  明  鴻
                              法官  侯  東  昇
                              法官  江  幸  垠
                              法官  林  金  本
                              法官  陳  國  成

以  上  正  本  證  明  與  原  本  無  異
中    華    民    國    100   年    10    月    7     日
                              書記官  葛  雅  慎